臺灣花蓮地方法院刑事判決
110年度原易字第154號
                                    111年度原易字第24號
公  訴  人  臺灣花蓮地方檢察署檢察官
被      告  吳宇凡



選任辯護人  鄭敦宇律師（法扶律師）          
上列被告因竊盜案件，經檢察官分別提起公訴（110年度少連偵
字第20號、第29號），被告於本院準備程序時就被訴事實均為有
罪之陳述，經裁定合併進行簡式審判程序，並判決如下：
    主  文
吳宇凡犯如附表主文欄所示之罪，各處如附表主文欄所示之刑及
沒收。拘役部分應執行拘役參拾伍日，如易科罰金，以新臺幣壹
仟元折算壹日。
    事  實
一、吳宇凡與少年李○宇（民國92年11月生，真實年籍、姓名資
    料詳卷，另由本院少年法庭為裁定）共同意圖為自己不法之
    所有，基於竊盜之犯意聯絡，於110年6月1日22時41分許，
    在花蓮縣○○鄉○○路00號孫春香所經營阿弘檳榔店，共同徒手
    竊取放置櫃台之現金合計新臺幣（下同）3000元得手，吳宇
    凡分得1500元。
二、吳宇凡與少年黃○偉（93年5月生，真實年籍、姓名資料詳卷
    ，另由本院少年法庭裁定）共同意圖為自己不法之所有，基
    於竊盜之犯意聯絡，於110年6月8日0時許，由黃○偉至其位
    於花蓮縣花蓮市之住處（詳卷），竊取其祖父黃○清（真實
    年籍、姓名資料詳卷）所有車號000-0000號自用小客車之鑰
    匙交與吳宇凡後，再由吳宇凡持上開鑰匙駕駛停放於上址住
    處對面之車號000-0000號自小客車離去而竊得該車。
三、吳宇凡與少年黃○偉、鍾○諺（93年1月生，另由本院少年法
    庭裁定）共同意圖為自己不法之所有，基於結夥三人以上攜
    帶兇器竊盜之犯意聯絡，於110年6月8日5時許至6時許間之
    某時，在花縣○○鄉○○○街00號前，持客觀上可為兇器使用之
    老虎鉗、螺絲起子、梅花板手等工具，竊取簡榮才停放於該
    處之車號000-0000號小貨車之前、後車牌各1面得手。
    理  由
一、上揭犯罪事實，業據被告吳宇凡坦承不諱，核與證人即告訴
    人孫春香、黃○清之指訴、證人即李○宇之父親李○淇（真實
    年籍、姓名資料詳卷）、證人黃○偉、鍾○諺、證人即被害人
    簡榮才之證述大致相符（見警795號卷第45頁至第47頁、第5
    3頁至第55頁，見警918號卷第22頁至第27頁、第39頁至第44
    頁、偵20號卷第35頁至第40頁、第47頁至第48頁），且有監
    視器錄影畫面截圖、現場照片、扣押筆錄、扣押物品目錄表
    、扣押物品收據、車輛詳細資料報表（見警795號卷第85頁
    至第115頁，警918號卷第73頁至第79頁、第85頁至第107頁
    ，偵20號卷第49頁至第59頁），並有扣案之梅花扳手1支為
    憑，足認被告自白與事實相符，堪以採信。
二、又起訴書記載犯罪事實一之犯罪時間為110年6月1日22時33
    分許，惟據上開監視器錄影畫面截圖所示，被告與李○宇著
    手行竊時，係同日22時41分許，爰逕予更正之。從而，本案
    事證明確，被告犯行均堪認定，應依法論罪科刑。
三、核被告犯罪事實一、二所為，均係犯刑法第320條第1項之竊
    盜罪；犯罪事實三所為，係犯刑法第321條第1項第3款、第4
    款結夥三人以上攜帶兇器竊盜罪。被告犯罪事實一與李○宇
    ，犯罪事實二與黃○偉，及犯罪事實三與黃○偉、鍾○諺間，
    有犯意聯絡及行為分擔，應論以共同正犯。被告所犯3罪犯
    意各別，行為互殊，應分論併罰。
四、爰審酌被告年紀甚輕卻不思正途，因友人慫恿即輕率觸法，
    恣意侵害他人財產法益，造成他人之困擾，所為確有不該；
    惟念被告始終坦承犯行，行為時甫滿18歲，尚未能完整正視
    自我責任及控制其衝動，並考量犯罪事實一所竊取之金額非
    鉅，犯罪事實二之告訴人黃○清為同案少年黃○偉之祖父，其
    損害不能全歸咎於被告，及犯罪事實三竊得之財物價值非鉅
    ，雖有2款加重事由，惟其行竊之手段危害尚輕，兼衡被告
    未賠付告訴人及被害人之損失、高中肄業之智識程度、先前
    從事鷹架工、家庭經濟狀況尚可、無須扶養他人等一切情狀
    （見本院154號卷第134頁），分別量處如附表主文欄所示之
    刑，並審酌被告犯罪事實一、二相距之時間、總體法益侵害
    之程度，就犯罪事實一、二定其應執行刑及諭知易科罰金之
    折算標準如主文所示。
五、沒收：
　(一)被告犯罪事實一所分得之1500元為其犯罪所得，應依刑法
      第38條之1第1項前段、第3項之規定宣告沒收，於全部或
      一部不能沒收或不宜執行沒收時，追徵其價額。被告犯罪
      事實二、三竊得之車輛、鑰匙與車牌，已分別發還告訴人
      黃○清及被害人，有贓物認領保管單存卷可參（見警918號
      卷第81頁，偵20號卷第63頁），故依刑法第38條之1第5項
      之規定，不予宣告沒收、追徵。
　(二)扣案之梅花扳手1支為被告所有，供其於犯罪事實三所使
      用之物，依刑法第38條第2項之規定宣告沒收，且因扣押
      在案，無庸併宣告追徵。至老虎鉗、螺絲起子並非被告所
      有，爰不予宣告沒收。
據上論斷，應依刑事訴訟法第299條第1項前段，判決如主文。
本案經檢察官黃蘭雅提起公訴，檢察官簡淑如到庭執行職務。
中　　華　　民　　國　　111 　年　　3 　　月　　29　　日
　　　　　　　　　刑事第二庭    法　官　黃夢萱
以上正本證明與原本無異。
如不服本判決應於收受送達後20日內向本院提出上訴書狀，並應
敘述具體理由。其未敘述上訴理由者，應於上訴期間屆滿後20日
內向本院補提理由書(均須按他造當事人之人數附繕本)「切勿逕
送上級法院」。告訴人或被害人如對於本判決不服者，應具備理
由請求檢察官上訴，其上訴期間之計算係以檢察官收受判決正本
之日期為準。
辯護人依據刑事訴訟法第346條、公設辯護人條例第17條及律師
法第32 條第2項、第36條等規定之意旨，尚負有提供法律知識、
協助被告之義務（含得為被告之利益提起上訴，但不得與被告明
示之意思相反）。
因疫情而遲誤不變期間，得向法院聲請回復原狀。
中　　華　　民　　國　　111 　年　　3 　　月　　31　　日
                                書記官  張亦翔
附錄論罪科刑實體法條文：
刑法第320條第1項
意圖為自己或第三人不法之所有，而竊取他人之動產者，為竊盜
罪，處五年以下有期徒刑、拘役或五十萬元以下罰金。
刑法第321條第1項第3款、第4款
犯前條第一項、第二項之罪而有下列情形之一者，處六月以上五
年以下有期徒刑，得併科五十萬元以下罰金：
三、攜帶兇器而犯之。
四、結夥三人以上而犯之。
附表：
編號 犯罪事實 主文 1 一 吳宇凡犯竊盜罪，處拘役拾日，如易科罰金，以新臺幣壹仟元折算壹日。未扣案之犯罪所得新臺幣壹仟伍佰元沒收，於全部或一部不能沒收或不宜執行沒收時，追徵其價額。 2 二 吳宇凡犯竊盜罪，處拘役參拾日，如易科罰金，以新臺幣壹仟元折算壹日。 3 三 吳宇凡犯結夥攜帶兇器竊盜罪，處有期徒刑陸月，如易科罰金，以新臺幣壹仟元折算壹日。扣案之梅花扳手壹支沒收。